臺灣臺中地方法院刑事判決
110年度易字第2348號
公  訴  人  臺灣臺中地方檢察署檢察官
被      告  張祐祥


                    （另案於法務部○○○○○○○○○○○執行中）
上列被告因竊盜案件，經檢察官提起公訴（110年度偵緝字第128
0號），本院判決如下：
    主    文
張祐祥犯竊盜罪，累犯，處有期徒刑伍月，如易科罰金，以新臺
幣壹仟元折算壹日。未扣案之犯罪所得咖啡色皮包壹個及新臺幣
拾伍萬元均沒收，於全部或一部不能沒收或不宜執行沒收時，追
徵其價額。
    犯罪事實
一、張祐祥於民國109年1月12日上午10時24分許，駕駛不知情之
    陳聰明所有之車牌號碼0000-00號自用小貨車（下稱甲車）
    ，途經位於臺中市○○區○○路000號，由王秀梅所經營之麵店
    時，適見店內無人看顧，竟意圖為自己不法所有，基於竊盜
    之犯意，徒手竊取王秀梅所有，放置在店內一樓樓梯口之咖
    啡色皮包1個〈內有現金新臺幣（下同）15萬元、身分證、不
    詳金融機構之存摺、會員卡〉，得手後隨即駕駛甲車離開現
    場。嗣王秀梅發現上開財物遭竊而報警，經警調閱監視器畫
    面，因而查悉上情。
二、案經王秀梅訴由臺中市政府警察局東勢分局報告臺灣臺中地
    方檢察署檢察官偵查起訴。
    理    由
一、本判決下述所引用被告以外之人於審判外之供述證據，均經
    本院於審判時當庭直接提示而為合法調查，檢察官及被告張
    祐祥均同意作為證據（見本院卷第55頁），而本院審酌上開
    供述證據資料製作時之情況，並無不當取供或證明力明顯過
    低之瑕疵，認以之作為證據應屬適當，依刑事訴訟法第159
    條之5規定，認均具有證據能力。而本案所引用之其餘非供
    述證據，並無證據證明係實施刑事訴訟程序之公務員違背法
    定程序所取得，依刑事訴訟法第158條之4規定之反面解釋，
    應認均具有證據能力，併此敘明。
二、上開犯罪事實，業據被告於偵查及本院審理中坦承不諱（見
    偵緝卷第85頁至第86頁、本院卷第55頁、第58頁），核與告
    訴人王秀梅、證人陳俊甥於警詢之陳述相符（見偵卷第55頁
    至第59頁），並有監視器錄影畫面翻拍照片（見偵卷第69頁
    至第81頁）、案發現場蒐證照片（見偵卷第67頁至第69頁）
    、被告行竊路徑電子地圖（見偵卷第83頁）、甲車車籍資料
    （見偵卷第85頁）、臺灣臺中地方檢察署公務電話紀錄（見
    偵緝卷第95頁）在卷可稽，足認被告上開任意性自白與事實
    相符，堪以採信。綜上所述，本案事證明確，被告上開犯行
    洵堪認定，應依法論科。
三、論罪科刑
  ㈠被告本案係進入告訴人經營之麵店內竊取財物，然告訴人表
    示該處僅單純供店面使用，而無人居住，有臺灣臺中地方檢
    察署公務電話紀錄（見偵緝卷第95頁）在卷可憑，是被告所
    為竊盜犯行並無侵入住宅或有人居住之建築物之情事。核被
    告本案所為，係犯刑法第320條第1項之竊盜罪。
  ㈡被告前因違反毒品危害防制條例案件，經臺灣新竹地方法院
    以106年度訴字第285號判決判處有期徒刑7月確定，嗣於108
    年2月1日執行完畢，有臺灣高等法院被告前案紀錄表在卷可
    證。其於有期徒刑執行完畢後，5年內故意再犯本案有期徒
    刑以上之罪，為累犯，並依司法院釋字第775號解釋意旨，
    審酌被告於前案執行完畢後，未生警惕，故意再為本案犯行
    ，足見前罪之徒刑執行成效不彰，其對刑罰之反應力顯然薄
    弱，衡量本案犯罪情節及被告所侵害之法益，予以加重最低
    本刑並無罪刑不相當之情事，爰依刑法第47條第1項之規定
    加重其刑。 
  ㈢爰以行為人之責任為基礎，審酌被告非無工作能力，竟不思
    以正當途徑獲取所需財物，率爾任意竊取告訴人之物，侵害
    他人財產權，所為應予非難。並斟酌被告本案犯罪動機、手
    段、竊取之財物價值、犯後坦承犯行，但稱因另案在監執行
    中，故無法賠償告訴人之損失等語（見本院卷第59頁），是
    尚未賠償告訴人所受損害；兼衡被告自述之智識程度及家庭
    、經濟狀況（見本院卷第58頁）等一切情狀，量處如主文所
    示之刑，並諭知易科罰金之折算標準。
四、沒收
  ㈠按犯罪所得，屬於犯罪行為人者，沒收之，於全部或一部不
    能沒收或不宜執行沒收時，追徵其價額；宣告前2條之沒收
    或追徵，有過苛之虞、欠缺刑法上之重要性、犯罪所得價值
    低微，或為維持受宣告人生活條件之必要者，得不宣告或酌
    減之，刑法第38條之1第1項前段、第3項、第38條之2第2項
    分別定有明文。
  ㈡被告本案竊取之咖啡色皮包1個及其內之現金15萬元，均為被
    告本案未扣案之犯罪所得，且尚未發還告訴人，爰均依刑法
    第38條之1第1項前段、第3項之規定，宣告沒收之，並於全
    部或一部不能沒收或不宜執行沒收時，追徵其價額。
  ㈢至被告本案竊取告訴人之身分證、不詳金融機構之存摺、會
    員卡等物，固亦為其本案犯罪所得，然考量身分證、存摺、
    會員卡均純屬個人證件或供提款、消費之用，本身無經濟價
    值，一般而言所有人皆可申報遺失或辦理補發，且被告亦供
    稱上開物品均遭其丟棄等語（見偵緝卷第86頁、本院卷第58
    頁），是上開物品應無供再使用可能，復無沒收實益，基於
    訴訟經濟考量，上開物品均認有沒收欠缺刑法上重要性之情
    事，依刑法第38條之2第2項規定，均不予宣告沒收或追徵。
據上論斷，應依刑事訴訟法第299條第1項前段，刑法第320條第1
項、第47條第1項、第41條第1項前段、第38條之1第1項前段、第
3項，刑法施行法第1條之1第1項，判決如主文。
本案經檢察官黃嘉生提起公訴，檢察官陳君瑜到庭執行職務。
中　　華　　民　　國　　111 　年　　2 　　月　　8 　　日
                  刑事第五庭    法  官  黃世誠
以上正本證明與原本無異。
如不服本判決應於收受送達後20日內向本院提出上訴書狀，並應
敘述具體理由；其未敘述上訴之理由者，應於上訴期間屆滿後20
日內向本院補提理由書（均須按他造當事人之人數附繕本）「切
勿逕送上級法院」。
告訴人或被害人如不服判決，應備理由具狀向檢察官請求上訴，
上訴期間之計算，以檢察官收受判決正本之日起算。
　　　　                        書記官  楊均謙
中　　華　　民　　國　　111 　年　　2 　　月　　8 　　日
附錄論罪科刑法條
中華民國刑法第320條
意圖為自己或第三人不法之所有，而竊取他人之動產者，為竊盜
罪，處5年以下有期徒刑、拘役或50萬元以下罰金。
意圖為自己或第三人不法之利益，而竊佔他人之不動產者，依前
項之規定處斷。
前二項之未遂犯罰之。